# 附条件付款的收入确认处理

提问人：melody1587 时间：2018-02-26 20:57:03
A公司系一家设备供应商，向工程总包方供货，约定的付款条件为工程总包方收到业主方工程款后的的 10 个工作日内，向A公司支付设备款。
现在有四个可能的收入确认时点： 1 ）设备由总包方验收后； 2 ）总包方得到业主方验收后； 3 ）总包方收到业主方付款后； 4 ）A公司收到总包方付款后。
请问以哪个为收入确认时点更为合适呢？

回答人：chenyiwei
建议考虑以下问题： 1 、总包方验收后，A公司是否负责安装调试，如何判断其所有权上主要风险和报酬的转移； 2 、“约定的付款条件为工程总包方收到业主方工程款后的的 10 个工作日内，向A公司支付设备款”，那么业主与总包方之间的合同如何约定结算条款？
总包方或其他分包方的履约瑕疵对款项的回收可能产生何种影响？ 3 、最终可收回款项的金额是否还存在其他不确定性？

提问人：melody1587 时间：2018-02-28 14:56:48
谢谢陈版。
1 、A公司的设备已经完成安装调试，并经总包方验收。按照合同，A公司已经完成了其义务，与设备相关的风险与报酬已转移至总包方。 2 、业主和总包方约定的是以验收为界限，支付货款。总包方或其他分包方的履约瑕疵会导致A公司的回款受到影响。 3 、最终可收回款项的金额不存在其他不确定性。

回答人：chenyiwei
因为“总包方或其他分包方的履约瑕疵会导致A公司的回款受到影响”，建议考虑在业主验收后确认收入。

提问人：melody1587 时间：2018-03-01 17:33:12
谢谢陈版回复。
但这种背靠背的付款条款在很多行业（特别是工程行业）应该都很常见，同行业上市公司都是这么确认收入的吗？一直没查到相关的案例。
那如果A公司做的是工程或劳务，采用完工百分比，可以在完工验收时确认收入吗？

回答人：chenyiwei
使用完工百分比法也是有前提的，即合同的履约效果能够可靠估计，而“相关的经济利益很可能流入企业”是条件之一。